【裁判字號】    95,訴,699
【裁判日期】    950421
【裁判案由】    毒品危害防制條例
【裁判全文】
臺灣臺中地方法院刑事判決               95年度訴字第699號
公  訴  人  臺灣臺中地方法院檢察署檢察官
被      告  甲○○
上列被告因違反毒品危害防制條例案件，經檢察官提起公訴（九
十五年度毒偵字第四三○號）及移送併辦（九十五年度毒偵字第
一○七○號），被告於本院準備程序就被訴事實為有罪之陳述，
經本院合議庭裁定改行簡式審判程序，判決如下：
    主    文
甲○○連續施用第一級毒品，累犯，處有期徒刑壹年。扣案之海
洛因壹包（淨重零點肆貳公克、空包裝重零點陸公克），沒收
銷燬之；扣案之注射針筒壹支，沒收。
    犯罪事實
一、甲○○曾於民國九十三年間因違反毒品危害防制條例案件，
    經本院判處應執行有期徒刑八月確定，經送監執行，於九十
    四年六月二十四日縮刑期滿執行完畢。復於九十年間因施用
    毒品案件，經依本院裁定令入勒戒處所執行觀察、勒戒後，
    認有繼續施用傾向，復經本院裁定令入戒治處所執行強制戒
    治，而於九十一年十月二十二日停止強制戒治付保護管束，
    並於九十二年一月七日保護管束期滿未經撤銷保護管束，視
    為強制戒治執行完畢。詎甲○○仍不知悔悟，竟基於施用第
    一級毒品海洛因之概括犯意，自九十四年十月中旬某日十五
    、十六時起至九十五年一月十一日十二時止，在臺中縣豐原
    市詳細地址不明之公園廁所內及其臺中縣太平市○○○路五
    七號住處等地點，以將海洛因摻水稀釋後置於注射針筒內施
    打靜脈血管之方式，連續施用第一級毒品海洛因多次，平均
    每三天施用一次。嗣經警先於九十四年十二月九日十七時四
    十分許，在臺中市○區○○○街與二聖街口查獲，並扣得海
    洛因一包（淨重○‧四二公克、空包裝重○‧六三公克）；
    復於九十五年一月十一日十九時五十五分許，在臺中市○區
    ○○路與進化路口為警查獲，並扣得甲○○所有供其施用海
    洛因所用之注射針筒一支。
二、案經臺中市警察局第二分局分別報請臺灣臺中地方法院檢察
    署檢察官偵查起訴及同署檢察官移送併辦。
    理    由
一、訊據被告甲○○對於前揭犯罪事實坦承不諱，且被告為警查
    獲後所採集之尿液經以氣相層析質譜儀（即ＧＣ／ＭＳ）方
    法檢驗結果，均呈第一級毒品海洛因於人體代謝後之嗎啡、
    可待因陽性反應等情，並有詮昕科技股份有限公司濫用藥物
    尿液檢驗報告一份、中山醫學大學附設醫院藥物濫用檢測中
    心確認檢驗結果報告一份附卷足證，復有扣案之海洛因一包
    （淨重○‧四二公克、空包裝重○‧六三公克）、被告所有
    供其施用海洛因所用之注射針筒一支可資佐證。且扣案之前
    開一包白粉狀物品業經法務部調查局以化學呈色法及氣相層
    析質譜儀分析法鑑定結果，確係第一級毒品海洛因，有該局
    九十五年二月二十日調科壹字第一二○○一七三三○號鑑定
    通知書一紙在卷可稽。查被告曾於九十年間因施用毒品案件
    ，經依本院裁定送觀察、勒戒後認有繼續施用毒品之傾向，
    再依本院裁定令入戒治處所施以強制戒治，而於九十二年一
    月七日強制戒治執行完畢，此有臺灣高等法院被告前案紀錄
    表及臺灣臺中地方法院檢察署刑案資料查註紀錄表各一份在
    卷可參，其於強制戒治執行完畢後五年內再犯本件施用第一
    級毒品罪，依毒品危害防制條例第二十三條第二項之規定，
    即應依法追訴。被告自白核與事實相符，事證明確，其犯行
    洵堪認定。
二、核被告所為，係犯毒品危害防制條例第十條第一項之施用第
    一級毒品罪。被告為供施用而持有毒品，其持有之低度行為
    ，已為施用之高度行為所吸收，不另論罪。被告先後多次施
    用海洛因之犯行，時間緊接，犯罪構成要件相同，顯係基於
    概括犯意為之，應依刑法第五十六條連續犯之規定論以一罪
    ，並加重其刑。公訴意旨雖僅記載被告施用第一級毒品海洛
    因犯行至九十五年一月九日，未敘及被告九十五年一月十日
    起至同年月十一日十二時止，仍連續施用第一級毒品海洛因
    之事實，然該部分事實與公訴人已起訴之犯罪事實既具有連
    續犯之裁判上一罪關係，應為起訴效力所及，本院自應併予
    審理，附此敘明。末查，被告前因違反毒品危害防制條例案
    件，經本院判處應執行有期徒刑八月確定，經送監執行，於
    九十四年六月二十四日縮刑期滿執行完畢，此有臺灣高等法
    院被告前案紀錄表及臺灣臺中地方法院檢察署刑案資料查註
    紀錄表各一份在卷可憑，其於受有期徒刑執行完畢後五年以
    內，再犯本件有期徒刑以上之罪，為累犯，應依刑法第四十
    七條之規定加重其刑，並遞加重之。爰審酌被告前因施用毒
    品犯行曾經觀察、勒戒及強制戒治，竟又再施用毒品不輟，
    無視於毒品對於自身健康之戕害及國家對於杜絕毒品犯罪之
    禁令，惡性非輕，惟事後坦承犯行，再本於施用毒品犯罪之
    人，亦為「病人」之考量等一切情狀，量處如主文所示之刑
    。扣案之白粉一包經送鑑定結果，確係第一級毒品海洛因，
    有前開鑑定通知書一份在卷足憑，為毒品危害防制條例第二
    條第二項第一款所指之毒品，爰依同條例第十八條第一項前
    段規定，不問屬於犯人與否，宣告沒收銷燬之。扣案之注射
    針筒一支，為被告所有，供其施用海洛因所用之物，業據被
    告供明在卷，爰依刑法第三十八條第一項第二款之規定宣告
    沒收之。
據上論斷，應依刑事訴訟法第二百七十三條之一第一項、第二百
九十九條第一項前段，毒品危害防制條例第十條第一項、第十八
條第一項前段，刑法第十一條、第五十六條、第四十七條、第三
十八條第一項第二款，判決如主文。
中    華    民    國    95    年     4    月    21    日
                  刑事第六庭    法  官  戴博誠
上正本證明與原本無異。
如不服本判決，應於送達後十日內向本院提出上訴狀（須附繕本
），上訴於臺灣高等法院臺中分院。
                                書記官  鄭淑英
中    華    民    國    95    年     4    月    21    日
【附錄論罪科刑法條】
毒品危害防制條例第十條第一項：
施用第一級毒品者，處六月以上五年以下有期徒刑。


司法院資訊處製作；財團法人民間司法改革基金會備份。
